臺灣板橋地方法院刑事判決　　　　　93年度訴字第2054號
　　公　訴　人　臺灣板橋地方法院檢察署檢察官
　　被　　　告　甲○○
上列被告因毒品危害防制條例案件，經檢察官提起公訴（93年度
核退毒偵字第1343號）及移送併辦（93年度毒偵字第4556號、93
年度毒偵字第5188號、94年度毒偵字第908 號），本院依簡式審
判程序，判決如下：
    主  文
甲○○連續施用第一級毒品，處有期徒刑壹年；又連續施用第二
級毒品，處有期徒刑陸月，扣案之第二級毒品安非他命壹包（淨
重零點伍公克）、安非他命殘渣袋壹個（量微無從秤重、析離）
均沒收銷燬、安非他命吸食器壹組、玻璃球吸食器壹個，均沒收
；應執行有期徒刑壹年肆月，扣案之第二級毒品安非他命壹包（
淨重零點伍公克）、安非他命殘渣袋壹個（量微無從秤重、析離
）均沒收銷燬、安非他命吸食器壹組、玻璃球吸食器壹個，均沒
收。
    事  實
一、甲○○前曾因施用毒品案件，經本院以89年度毒聲字第2757
    號裁定強制戒治1 年，於民國89年10月12日停止戒治釋放出
    所、90年4 月23日保護管束期滿執行完畢。竟仍不知悔改，
    復分別基於施用第一級、第二級毒品之概括犯意，自93年8
    月30日起至94年1 月29日止，連續在臺北縣新莊市○○街69
    巷4 號3 樓其住處、臺北縣蘆洲市之西濱旅社內等處所，以
    香菸沾黏海洛因點燃方式，施用第一級毒品海洛因多次，另
    自93年7 月中旬起至94年1 月29日止，連續在臺北縣新莊市
    ○○街69巷4 號3 樓其住處、臺北縣蘆洲市之西濱旅社內等
    處所，以玻璃球吸食器燃燒吸食安非他命之方式，施用第二
    級毒品安非他命多次，嗣先為警於93年8 月30日16時30分許
    ，在臺北縣新莊市○○街41巷6 號門口處查獲，嗣經驗尿而
    查知上情，又於93年9 月3 日23時15分許，在臺北縣新莊市
    ○○街69巷4 號3 樓住處查獲，並扣得甲○○所有，供施用
    第二級毒品安非他命所用之自製吸食器1 組、玻璃球吸食器
    1 個（起訴書誤載為安非他命吸食器1 組），再於93年9 月
    21日因其為列管毒品人口而至臺北縣新莊市○○路150 號新
    莊分局刑事組採集尿液，嗣經驗尿而查知上情，復於94年1
    月30日7 時30分許，經警於臺北縣蘆洲市○○○路47號前經
    警查獲，並扣得第二級毒品安非他命1 包（淨重0.5 公克）
    、安非他命殘渣袋1 個。
二、案經臺北市政府警察局刑事警察大隊、臺北縣政府警察局新
    莊分局、蘆洲分局報告臺灣板橋地方法院檢察署檢察官偵查
    起訴及移送併辦。本院於準備程序進行中，甲○○就被訴事
    實為有罪之陳述，經告知簡式審判程序之旨，並聽取當事人
    之意見後，裁定進行簡式審判程序。
    理  由
一、上揭犯罪事實，業據被告甲○○坦承不諱，且其先後為警查
    獲時所採集之尿液經送檢驗後，確呈嗎啡、安非他命類陽性
    反應，此有臺灣尖端先進生技醫藥股份有限公司濫用藥物檢
    驗報告1 份、臺灣檢驗科技股份有限公司濫用藥物尿液檢驗
    報告書2 紙在卷可稽，又扣案之毒品1 包，經鑑驗後認為含
    第二級毒品安非他命成分，合計淨重0.5 公克，有臺北縣政
    府警察局蘆洲分局查獲涉嫌毒品危害防制條例毒品初步鑑驗
    報告單可按，並有扣案之安非他命殘渣袋1 個、被告所有、
    供施用安非他命使用之自製吸食器1 組、玻璃球吸食器1 個
    、臺北市政府警察局刑事警察大隊毒品案件尿液委驗單、臺
    北縣政府警察局新莊分局中港派出所扣押物品目錄表、臺北
    縣警察局蘆洲分局扣押品目錄表、臺北縣政府警察局蘆洲分
    局偵辦毒品案件尿液代號對照表各1 份可佐。足認被告前揭
    施用第一、二級毒品之自白與事實相符，堪予採信。又被告
    前曾因施用毒品案件，經本院以89年度毒聲字第2757號裁定
    強制戒治1 年，於89年10月12日停止戒治釋放出所、90年4
    月23日保護管束期滿執行完畢，亦有臺灣高等法院被告全國
    前案紀錄表附卷可稽，是其於強制戒治執行完畢釋放後，5
    年內再犯毒品危害防制條例第10條之罪，事證明確，犯行洵
    堪認定，自應依法論科。
二、查海洛因及安非他命分別為毒品危害防制條例第2 條第2 項
    第1 、2 款明定之第一、二級毒品，不得持有、施用，核被
    告所為，係犯毒品危害防制條例第10條第1 項之施用第一級
    毒品罪及同條第2 項之施用第二級毒品罪。至其施用前後持
    有第一級毒品海洛因及第二級毒品安非他命之低度行為，應
    分別為施用之高度行為所吸收，不另論罪。被告前後多次施
    用海洛因、安非他命之行為，均時間緊接、所犯為構成要件
    相同之罪，顯係基於概括犯意所為，為連續犯，應分別依刑
    法第56條之規定論以一罪，並加重其刑。被告所犯上開二罪
    間，犯意各別，行為互殊，應予分論併罰。移送併辦部分所
    指：被告於93年9 月4 日2 時20分許採尿前回溯26小時以外
    連續施用第一級毒品海洛因、自93年9 月2 日起至94年1 月
    29日止，連續施用第二級毒品安非他命之犯行，雖均未據起
    訴，然與本件起訴部分有連續犯之裁判上一罪關係，本院自
    應併予審酌，附此敘明。爰審酌被告有多次施用毒品等前科
    ，顯示素行不佳，屢犯不改，且多次經警查獲，竟於偵查、
    審理程序進行中，仍持續施用毒品，並於本院審理中復無故
    不到庭，因另涉他案經本院羈押而到案，雖未構成累犯，然
    仍顯示其惡習未能確實斷除，本案刑事程序之進行亦毫無警
    惕之效，不容輕縱，兼衡其犯後自初訊時起，自知事證明確
    ，未再多為無謂辯解而承認大部分犯行之態度，且其犯行主
    要係危害自身等一切情狀，並參酌檢察官之求刑，各量處如
    主文所示之刑，並定其應執行刑，以示懲儆。扣案之安非他
    命1 包（淨重0.5 公克）、安非他命殘渣袋1 個（量微無從
    秤重、析離）為查獲之毒品，又被告自承上開毒品為其所有
    並供吸食所用之物，應依毒品危害防制條例第18條第1 項規
    定諭知沒收銷燬；至安非他命吸食器1 組、玻璃球吸食器1
    個，均為被告所有，供施用第二級毒品所用之物，業經被告
    供明在卷，爰依刑法第38條第1 項第2 款之規定諭知沒收。
據上論斷，應依刑事訴訟法第273 條之1 第1 項、第299 條第1
項前段，毒品危害防制條例第10條第1 項、第2 項、第23條第2
項、第18條第1 項前段，刑法第11條前段、第56條、第38條第1
項第2 款、第51條第5款，判決如主文。
本案經檢察官陳銘祥到庭執行職務。
中　　華　　民　　國　　94　　年　　4 　　月　　11　　日
                        刑事第八庭  法  官  王  偉  光
上正本證明與原本無異。
如不服本判決，應於判決送達後10日內，向本院提出上訴狀。
                                    書記官  陳  怡  君
中　　華　　民　　國　　94　　年　　4 　　月　　12　　日
附錄本案論罪科刑法條全文：
毒品危害防制條例第10條：
施用第一級毒品者，處六月以上五年以下有期徒刑。
施用第二級毒品者，處三年以下有期徒刑。
